臺灣板橋地方法院交通事件裁定　　　　99年度交聲字第4517號
原處分機關　交通部公路總局臺北區監理所蘆洲監理站
異　議　人　莊勝發
即受處分人
上列異議人因違反道路交通管理處罰條例案件，對於交通部公路
總局臺北區監理所蘆洲監理站於民國99年12月 9日以北監蘆字第
裁00-000000000號所為之裁決處分（原舉發案號：蘆監違道字第
463004820號），聲明異議，本院裁定如下：
    主  文
異議駁回。
    理  由
一、原處分意旨略以：異議人即受處分人莊勝發於民國99年6 月
    9 日22時54分許，騎乘車牌號碼OSM-893 號重型機車，行經
    臺北縣三重市（現已改制為新北市三重區○○○街7 巷口處
    ，經臺北縣政府警察局（現已改制為新北市政府警察局）三
    重分局警員攔停後，測得其吐氣所含酒精濃度為每公升0.89
    毫克，因而當場製單舉發，並經原處分機關於99年8 月30日
    以北監蘆字第裁46-C00000000號違反道路交通管理事件裁決
    書，依道路交通管理處罰條例第24條第1 項第2 款規定，裁
    處施以道路交通安全講習。嗣原處分機關另行以第00000000
    000000號道路交通安全講習通知單，通知異議人到案接受講
    習日期為99年9 月30日，並經異議人於99年8 月30日於該站
    辦公處所當場簽收受領。詎異議人經通知無正當理由，仍不
    依規定接受道路交通安全講習，因而於99年11月15日製單舉
    發，並經原處分機關於99年12月9 日以北監蘆字第裁00-000
    000000號違反道路交通管理事件裁決書，依道路交通管理處
    罰條例第24條第3 項規定，裁處罰鍰新臺幣（下同）1 千8
    百元，並施以道路交通安全講習等語。
二、異議意旨略以：異議人僅簽收吊扣執行單，並未收到道路交
    通安全定期講習通知單，爰依法聲明異議云云。
三、按受處分人，不服主管機關所為之處分，得於接到裁決書之
    翌日起20日內，向管轄地方法院聲明異議；又交通法庭認為
    聲明異議無理由者，應以裁定駁回之，道路交通管理處罰條
    例第87條第1 項及道路交通案件處理辦法第18條分別定有明
    文。次按汽車駕駛人有第35條第1 項規定之情形者，應接受
    道路交通安全講習；汽車駕駛人有第1 項各款、第2 項情形
    之一或本條例其他條款明定應接受道路交通安全講習者，無
    正當理由，不依規定接受道路交通安全講習者，處1 千8 百
    元罰鍰，分別為道路交通管理處罰條例第24條第1 項第2 款
    、第3 項定有明文。
四、經查：本件異議人未依上揭道路交通安全講習通知單所載講
    習日期到案接受講習乙情，為異議人所不爭執，復有交通部
    公路總局臺北區監理所蘆洲監理站99年8 月30日北監蘆字第
    裁46-C00000000號違反道路交通管理事件裁決書、99年12月
    13日莊勝發道安講習通知單證號查詢排程列印資料、99年11
    月15日蘆監違道字第463004820 號舉發違反道路交通管理事
    件通知單各1 紙在卷可考，堪予採認，異議人就此雖以前揭
    情詞置辯，然查，原處分機關依上揭99年8 月30日裁決處分
    ，另行製作第00000000000000號道路交通安全講習通知單，
    已於99年8 月30日，由異議人在該監理站辦公處所受領後當
    場簽名乙情，有該監理站道安講習簽收本99年8 月30日（一
    ）簽收人簽名紀錄資料（已載明原舉發單號、講習單號及日
    期等）在卷可稽，可見異議人確有收受該道路交通安全講習
    通知單，惟異議人嗣於遭原處分機關裁罰後提起本件異議時
    ，卻空言否認有收受之事實，所辯顯乏合理之依據，殊非可
    採，是異議人上開所辯，應係事後卸責之詞，自難憑以脫免
    處罰。
五、綜上所述，異議人於前揭時間、地點，無正當理由，不依規
    定接受道路交通安全講習之違規行為，事證明確，堪以認定
    ，原處分機關據以援引上揭規定，裁處異議人罰鍰1 千8 百
    元，並應參加道路交通安全講習，於法尚無不合，應予維持
    ，本件異議為無理由，應予駁回。
據上論斷，應依道路交通事件處理辦法第18條，裁定如主文。
中    華    民    國    100    年    3    月    21    日
                     交通法庭 法  官  黃繼瑜
以上裁定正本證明與原本無異。
如不服本裁定，應於裁定送達後5日內敘明抗告理由，向本院提
出抗告狀。
中    華    民    國   100    年    3     月    22    日
                              書記官  謝雪紅